臺灣高雄地方法院刑事判決　　　　　　　96年度訴字第3068號
公　訴　人　臺灣高雄地方法院檢察署檢察官
被　　　告　戊○○
　　　　　　　　　　（另案現於臺灣高雄戒治所戒治中）
指定辯護人　本院公設辯護人陳信凱
上列被告因違反槍砲彈藥刀械管制條例案件，經檢察官提起公訴
（96年度偵字第13516 號），本院判決如下：
    主  文
戊○○未經許可持有可發射子彈具有殺傷力之改造手槍，累犯，
處有期徒刑年肆月，併科罰金新臺幣陸萬元，罰金如易服勞役
，以新臺幣貳仟元折算壹日。扣案改造手槍壹枝（含彈匣一個，
槍枝管制編號：0000000000）及具有殺傷力之土造子
彈（直徑8.8 ±0.5mm）壹顆，均沒收之。
    事  實
一、戊○○前因違反槍砲彈藥刀械管制條例案件，經臺灣高等法
    院台中分院以89年度上訴字第855 號判處有期徒刑6 年確定
    ，於民國94年6 月23日縮短刑期假釋出監並付保護管束，於
    95年11月5 日保護管束期滿，假釋未經撤銷而執行完畢。詎
    不知悔改，明知可發射子彈具有殺傷力之改造槍枝及子彈，
    均為槍砲彈藥刀械管制條例管制之違禁物，未經許可不得持
    有，仍於96年2 、3 月間某日在己○○（另案偵查）父親蘇
    紹成位於彰化縣之營業處，無故取得發仿BERETTA 廠製M9型
    半自動手槍及換裝土造金屬槍管，可發射子彈具有殺傷力之
    改造手槍1 支（含彈匣1 個、槍枝管制編號00000000000 號
    ）、具有殺傷力之土造子彈2 顆（直徑8.8 ±0.55 mm）、
    制式子彈1 顆（直徑9.0mm） ，而非法持有之。嗣戊○○將
    上開具殺傷力之槍、彈置於其所有車號A7-8500 號自小客車
    之駕駛座及副駕駛座腳踏墊下，於同年5 月5 日上午搭載友
    人丁○○與丙○○自彰化縣南下高雄市，於同日下午3 人施
    用完毒品（施用毒品部分均另案偵查）後，再度搭乘上開自
    小客車在高雄市區閒逛，於同日下午3 時20分許，在高雄市
    新興區○○○路76巷口前為警攔查時，經警目視車內副駕駛
    座腳踏板露出上開改造手槍槍柄而查獲上情，並扣得上開槍
    、彈（鑑定時試射土造子彈、射制式子彈各1 顆，驗後尚餘
    土造子彈1 顆）及不具殺傷力之土造子彈2 顆。
二、案經高雄市政府警察局移送臺灣高雄地方法院檢察署檢察官
    偵查起訴。
    理  由
壹、證據能力部分：
    被告以外之人於審判外之陳述，雖不符刑事訴訟法第159 條
    之1 至第159 條之4 之規定，而經當事人於審判程序同意作
    為證據，法院審酌該言詞陳述或書面陳述作成時之情況，認
    為適當者，亦得為證據，刑事訴訟法第159 條之5 第1 項、
    定有明文。檢察官、被告及辯護人對於本判決所引用審判外
    陳述證據之證據能力，於本院審判程序時，均表示同意作為
    本案證據使用，茲審酌該等書面陳述作成時之情況，並無不
    宜作為證據之情事，依刑事訴訟法第159 條之5 第1 項之規
    定，得作為證據。
貳、認定事實所憑之證據及理由：
一、訊據被告戊○○除否認親自將扣案槍彈放置於A7-8500 號自
    小客車內一節外，其餘均於本院審理時坦認不諱，經查：
（一）被告於96年5 月5 日凌晨搭載友人丁○○、丙○○自彰化
      南下高雄，於同日上午在高雄某汽車旅館施用毒品後，3
      人復駕車在高雄市市區閒逛，於同日下午3 時20分許，在
      高雄市新興區○○○路76巷口前，因違規停車而為高雄市
      政府警察局保安警察大隊巡邏車經過發現，丁○○、丙○○則因見警車靠近即迅速閃躲進入便利超商，為警發覺有
      異上前攔查，經警目視車內副駕駛座腳踏板露出上開改造
      手槍槍柄，乃分別在車內副駕駛座腳踏板、駕駛座腳踏板
      查扣上開槍、彈等情，業經證人即被告友人丁○○、丙○○於警詢及偵查中之證述相符，並與證人即查獲員警黃燦
      明、甲○○、胡斌於偵查中及本院審理之證述可憑（見警
      詢卷第7 ～13頁、偵查卷第10～12、31頁、本院卷第54～
      56頁），故上開事實，洵堪認定。
（二）而扣案槍枝及子彈係分別自被告A7-8500 號自小客車之駕
      駛座與副駕駛座腳踏墊下扣得，有扣押物品目錄表1 紙及
      查獲照片7 張在卷可憑；再該查扣之手槍及子彈，經送內
      政部警政署刑事警察局鑑定結果，認：一、送鑑手槍1 枝
      （含彈匣1 個、槍枝管制編號00000000000 號），認係改
      造手槍，由仿BERETTA 廠M9型半自動手槍製造之槍枝，換
      裝土造金屬槍管而成，擊發功能正常，可供擊發適用子彈
      之使用，研判具殺傷力；二、送鑑定之子彈中，土造子彈
      2 顆（直徑8.8 ±0.55mm）金屬彈頭及制式子彈1 顆（直
      徑9.0mm） ，均可擊發，認具殺傷力（土造子彈及制式子
      彈各試射1 顆，鑑驗後尚餘土造子彈1 顆）；三、另有土
      造子彈2 顆（直徑8.7 ±0.55mm）經採樣1 顆試射，無法
      擊發，認不具殺傷力等情，此有內政部警政署刑事警察局
      96年5 月17日刑鑑字第0960071135號槍彈鑑定書1 份暨所
      附槍彈相片10張在卷可稽（見偵查卷第24～28頁），是被
      告所持有之該槍枝1 支及子彈3 顆（即直徑8.8 ±0.55mm
      之土造子彈2 顆直徑9.0mm 制式子彈1 顆），對人體顯具
      有殺傷力，為槍砲彈藥刀械管制條例所規定之管制物品；
      另2 顆土造子彈（直徑8.7 ±0.55mm）則不具殺傷力，與
      同條例管制之「子彈」有別，均堪認定。
（三）至於被告雖辯稱：伊曾與己○○於96年3 、4 月間以手機
      簡訊及電話中談論扣案槍彈之內容，且曾將車號A7-8500
      號自小客車借予友人己○○使用，上開扣案槍彈為己○○
      （另案偵查中）放置於該車內等語。然查，被告於本院審
      理時亦陳稱不確定本案扣案槍枝在己○○父親蘇紹成之營
      業處內所看到之槍枝是否同一（見本院卷第64頁）；且證
      人己○○於偵查中及本院審理時證稱：未曾向被告借車，
      亦未曾將扣案之槍彈放置於被告之車內，又於96年3 、4
      月間被告因毒品案件遭搜索後，被告認係伊向警察檢舉後
      ，兩人即很少聯絡等語（見偵查卷第65頁、本院卷第52～
      53頁）；參以被告經另案查獲之000000000 手機並無任何
      與己○○聯絡槍、彈之簡訊內容（見偵查卷第68頁）；另
      證人己○○0000000000號手機於96年3 月1 日至同年4 月
      15 日 止，雖與被告之0000000000號手機有往來聯絡（見
      偵查卷第72～119 頁），然亦無從認定雙方聯絡之談論內
      容；再被告雖辯稱與己○○之通聯內容，可調閱己○○另
      案毒品案件遭監聽之監聽譯文等語，然被告及證人己○○
      並無另因毒品案件遭聲請監聽等情，亦有彰化縣警察局北
      斗分局96年9 月3 日北警分偵字第0960014746號函在卷可
      參（見本院卷第34頁），故被告之上開辯解，尚難遽採。
（四）又A7-8500 號自小客車為被告所有，平日亦為被告所使用
      ，業據被告陳述在卷，並有A7-8500 號自小客車行車執照
      影本在卷可稽（見警詢卷第33頁），而被告為警查獲時，
      在其駕駛座位置之腳踏墊下，除扣得子彈外，同時起獲海
      洛因3 包及甲基安非他命2 包（另案偵查中），而上開第
      一、二級毒品均係被告所有，並放置於駕駛座之腳踏墊下
      ，據被告直承屬實，且經證人胡斌於本院證述明確（見本
      院卷第55頁），參諸被告係與丙○○、丁○○於96年5 月
      29 日 凌晨從彰化縣出發，同日上午至高雄市某汽車旅館
      內施用第一、二級毒品，如上所述，足認被告曾中途將上
      開置放於腳踏墊下之毒品攜出再攜回該自小客車內，是依
      據常情，被告於此駕車期間內必然曾彎身向下，甚至掀開
      駕駛座之腳踏墊，而可清楚知悉其駕駛座藏有物品。參以
      員警黃燦明於偵查中證述：被告之子彈係與上開第一、二
      級毒品放置於該自小客車之駕駛座腳踏板下，且放置毒品
      處可目測到子彈，而駕駛駕車時，亦可以感覺得到腳踏板
      下有東西等語（見偵查卷第31頁），並有扣押物品目錄表
      1 紙及查獲照片7 張，A7-8500 號自小客車行車執照影本
      在卷可稽（見警詢卷第30～33頁頁）；佐以被告等人同日
      凌晨自彰化市駕車時起迄自同日下午3 時15為警查獲長時
      間內，丙○○、丁○○則均坐在A7 -8500號自小客車後座
      ，而未坐於副駕駛座，被告則係坐在駕駛座，並將衣服放
      置在副駕駛座上等情，亦據證人丙○○、丁○○於警詢、
      偵查證述綦詳（見警詢卷第7 ～13頁、偵查卷第10～11頁
      ），足認被告亦可輕易發現副駕駛坐下藏放露出槍柄之槍
      枝，是堪認被告確有將上開槍彈置放於其車內駕駛座與副
      駕駛座腳踏墊下之人，灼然甚明。
二、從而，本案事證明確，被告犯行，堪以認定，應依法論科。
、論罪科刑部分：
一、按未經許可持有槍砲、彈藥、刀械等罪，其持有之繼續，為
    行為之繼續，並非狀態之繼續，故一經持有，其犯罪即告成
    立，但其完結，須繼續至持有行為終了時為止（最高法院88
    年度臺上字第2968號判決參照）。故核被告持有上開可發射
    子彈具殺傷力之改造手槍1 支（含彈匣1 個、槍枝管制編號
    00000000000 號）、具有殺傷力之子彈3 顆（試射土造子彈
    及制式子彈各1 顆，鑑驗後尚餘土造子彈1 顆），所為係犯
    槍砲彈藥刀械管制條例第8 條第4 項未經許可持有具殺傷力
    之改造手槍罪、及同條例第12條第4 項未經許可持有子彈罪
    。被告自96年2 、3 月間即取得上開槍彈而持有之，迄至96
    年5 月5 日始為警查獲，業如上述，是被告於此期間持有上
    開槍彈為繼續犯，應論以一罪，公訴意旨雖未論及被告自96
    年2 、3 月起即開始持有上開槍彈，然此部分與起訴部分有
    繼續犯之實質上一罪關係，為起訴效力所及，應併予審理，
    附此敘明。被告同時持有具殺傷力之改造手槍1 支及子彈3
    顆，係以一行為觸犯二罪名，為想像競合犯，應依刑法第55
    條前段之規定，從一重論以同條例第8 條第4 項未經許可持
    有可發射子彈具殺傷力之改造手槍罪。被告前因違反槍砲彈
    藥刀械管制條例案件，經臺灣高等法院台中分院以89年度上
    訴字第855 號判處有期徒刑6 年確定，於94年6 月23日縮短
    刑期假釋出監並付保護管束，於95年11月5 日保護管束期滿
    ，假釋未經撤銷而執行完畢，有臺灣高等法院被告前案紀錄
    表在卷可稽，其受有期徒刑執行完畢後5 年內，故意再犯本
    件有期徒刑之罪，為累犯，應依刑法第47條第1 項之規定，
    加重其刑。
二、爰審酌被告前因非法持有槍械，經判處有期徒刑6 年執行完
    畢，仍未生警戒之心，復再行隨身非法持有扣案具殺傷力之
    槍、彈，對於社會秩序造成危險與不安較鉅，惟其犯後尚能
    坦承犯行，並未持以傷人，持有改造手槍1 支、子彈3 顆等
    一切情狀，量處如主文所示之刑，並就罰金部分諭知易服勞
    役之折算標準。又扣案之上開具殺傷力之改造手槍1 支（含
    彈匣1 個、槍枝管制編號00000000000 號）及具殺傷力之土
    造子彈1 顆（原為土造子彈2 顆，制式子彈1 顆，經試射土
    造子彈及制式子彈各1 顆），均屬違禁物，應依刑法第38條
    第1 項第1 款規定宣告沒收；至內政部警政署刑事警察局鑑
    驗試射之土造子彈及制式子彈各1 顆業已於鑑定時試射擊發
    ，均失違禁物之性質，爰均不予宣告沒收。另被告持有不具
    殺傷力之土造子彈2 顆（8.7 ±0.55 mm） ，並非違禁物，
    爰不為沒收之諭知，附此敘明。
據上論斷，應依刑事訴訟法第299 條第1 項前段，槍砲彈藥刀械
管制條例第8 條第4 項、第12條第4 項，刑法第11條前段、第55
條、第47條第1 項前段、第42條第3 項、第38條第1 項第1 款，
判決如主文。
本案經檢察官乙○○到庭執行職務。
中　　華　　民　　國　　96　　年　　10　　月　　19　　日
                  刑事第十六庭  審判長法　官 李代昌
                                      法  官 文昌
                                      法  官 梁淑美
文 以上正本證明與原本無異。
如不服本判決應於收受本判決後10日內向本院提出上訴書狀，並
應敘述具體理由，如未敘述上訴理由者，應於上訴期間屆滿後20
日內補提理由書狀於本院（均須按他造當事人之人數附繕本）「
切勿逕送上級法院」。
中　　華　　民　　國　　96　　年　　10　　月　　19　　日
       　　　　　　　　　　　　　　　 書記官 林麗文
附錄本案論罪科刑法條全文
槍砲彈藥刀械管制條例第8條
未經許可，製造、販賣或運輸鋼筆槍、瓦斯槍、麻醉槍、獵槍、
空氣槍或第4 條第1 項第1 款所定其他可發射金屬或子彈具有殺
傷力之各式槍砲者，處無期徒刑或5 年以上有期徒刑，併科新臺
幣1 千萬元以下罰金。
未經許可，轉讓、出租或出借前項所列槍枝者，處5 年以上有期
徒刑，併科新臺幣1 千萬元以下罰金。
意圖供自己或他人犯罪之用，而犯前二項之罪者，處無期徒刑或
7 年以上有期徒刑，併科新臺幣1 千萬元以下罰金。
未經許可，持有、寄藏或意圖販賣而陳列第1 項所列槍枝者，處
3 年以上10年以下有期徒刑，併科新臺幣700 萬元以下罰金。
第 1 項至第 3 項之未遂犯罰之。
